臺灣新北地方法院民事裁定
111年度消債清字第62號
聲  請  人  倪晟茗  
代  理  人  葉力豪律師（法扶律師）
上列當事人聲請消費者債務清理清算事件，本院裁定如下：
    主  文
聲請人應於本裁定送達之日起10日內補正如附件所示事項。
    理  由
一、按聲請更生或清算不合程式或不備其他要件者，法院應以裁
    定駁回之，但其情形可以補正者，法院應定期間先命補正，
    消費者債務清理條例第8條定有明文。
二、本件聲請人具狀聲請清算，有如附件所示事項應予補正，茲
    命聲請人於收受本裁定送達之日起10日內補正，逾期不補正
    即駁回其聲請。
三、依消費者債務清理條例第8條但書，裁定如主文。
中　　華　　民　　國　　111 　年　　3 　　月　　28　　日
                  民事第三庭  法　官　饒金鳳
以上正本係照原本作成。
本裁定不得抗告。
中　　華　　民　　國　　111 　年　　3 　　月　　28　　日
                              書記官　廖美紅
附件：
一、預納郵務送達費新臺幣（下同）4,590元（依聲請人陳報之
    債權人11人，連同聲請人，合計12人，暫以每人10份，每份
    51元計算：12×10×51元＝6,120元）；並指定倘預納費用須退
    費時，退款之帳戶（限聲請人個人帳戶，並提供存摺封面影
    本）。
二、請提出聲請人109年3月9日迄今所有金融機構及郵局之帳戶
    存摺明細資料。
三、聲請人應詳實說明債務發生原因，及本件無法與債權人達成
    前置協商或調解之理由（例如有何不能清償債務或有不能清
    償之虞情事）為何，並請提出相關文件以資說明。又聲請人
    除已陳報之債權人外，有無其他資產管理公司之債權人、民
    間債權人或附條件買賣之債務存在？若有，積欠之債務為何
    ？請聲請人確認所有債權人及債權數額後，重行製作債權人
    清冊到院，並提出已陳報之債權人外及其他民間債權人之借
    貸證明文件（例如借貸契約、分期付價之買賣契約等）、聯
    絡電話、地址，及相關還款證明資料。如重新製作債權人清
    冊之債權人大於前項所陳報之11人，請按照超過之債權人人
    數，以每人10份，每份51元預納郵務送達費。
四、聲請人於聲請狀陳述本院前於105年6月8日以105年度消債更
    字第14號裁定開始更生，並經105年9月29日以105年度司執
    消債更字第168號認可更生方案，嗣經109年度司消債聲字第
    51號裁定准許延長6個月，自109年12月起繼續履行，請提出
    說明如下：
  ㈠聲請人於何時毀諾？已依約繳款幾期？並提出繳款明細。
  ㈡聲請人於前揭更生方案履行期間，有何因不可歸責於己之事由，致履行更生方案條件顯有重大困難之毀諾原因？並提出相關證明文件（包括但不限於離職證明書等其他證明文件）。
  ㈢聲請人履行期間每月實際所得來源及數額為何？請提出相關
    證明文件（如薪資條、其他收入證明、補助證明或毀約期間
    之年度所得資料）。
  ㈣聲請人毀諾當時每月必要支出狀況為何？以及收入扣除更生
    方案還款數額後無法維持最低基本生活之佐證。
五、聲請人於聲請本件清算前2年（即109年3月9日）起迄今，期
    間如有財產變動狀況（含不動產、動產），應詳述其原因情
    事【即就上開財產之有償、無償（原始或繼受）取得、移轉
    予他人、變更或設定負擔等事實或法律行為致生權利得、喪
    、變更之情形】，據實向法院陳報，並附相關證明（倘該段
    期間曾經取得或喪失不動產所有權，應詳為標明不動產之地
    號、建號）。
六、請補正說明聲請人是否於聲請清算前5年內（即111年3月9日
    回溯5年內）從事國內外股票、期貨、基金或其他金融商品
    之投資交易？若有，請提出上開投資交易明細及證明文件（
    可向臺灣集中保管結算所股份有限公司申請查詢）。
七、請說明聲請清算前5年內是否曾擔任公司之負責人（依公司
    法第8條規定，負責人包含執行業務股東、董事、經理人、
    清算人、發起人、監察人、檢查人、重整人、重整監督人）
    。倘聲請人於此期間曾擔任公司負責人，請說明聲請人擔任
    公司負責人此期間每月平均實際營業額為多少？應一併提出
    該營利事業單位之營業人銷售額與稅額申報書、營業稅申報
    書或相關證明文件，到院供參。
八、請補正說明聲請人「聲請清算前2年（即109年3月9日起至11
    1年3月9日）」及「聲請清算時迄今」之財產及收入狀況說
    明書，表明下列事項並提出證明文件（請分別製作聲請前2
    年及聲請後迄今之財產收入狀況說明書）：
　㈠財產目錄：
　　土地、建築最新登記謄本（含他項權利部）、動產（含名稱
    、種類、數量）、存摺【聲請人於各金融機構之全部存摺及
    證券集保存摺之「完整全部內頁」影本（須附銀行名稱及帳
    號、完整內頁資料並補登至本裁定送達日之後）】、股票（
    含公司、營利事業統一編號、主營業所所在地），基金、外
    幣、保險單（含本人及配偶、未成年子女、父母為要保人或
    受益人之人壽保單及儲蓄性、投資性保單，並敘明各保險契
    約之有效期限、每期保費金額、有無曾以保單向保險公司借
    款，以及若終止該等保險契約，可領回之金額各為若干？暨
    提出繳交保費單據及保險契約影本，可向中華民國人壽保險
    商業同業公會申請查詢）、事業投資或其他資產在內之所有
    財產，並其性質及所在地；如財產設定擔保債權、優先權或
    其他負擔，應一併表明（如抵押權、質權等），並提出該等
    權利之設定契約書。
　㈡收入數額：
　　薪資【請提出自109年3月份任職公司至迄今之每月薪資袋或
    薪資明細單（含本俸、佣金、獎金、津貼等）、在職證明書
    、薪資入帳存摺封面及內頁等證明文件】、年金、保險給付
    、租金收入、退休金或退休計畫收支款、各類政府補助金、
    買賣股票及基金或外幣等相關投資之所得、分居或離婚贍養
    費或其他收入款項在內之所有收入款項。如有其他兼職收入
    ，亦應提出相關證明文件，例如薪資單、薪資轉帳存摺封面
    暨內頁等。若為打零工或現金領取方式者，應提出薪資袋及
    雇主出具之員工在職薪資證明書、雇主聯絡電話（應詳列來
    源製成清楚之表冊，勿僅提出國稅局綜合所得稅各類所得資
    料清單代替）。如有長期或某段期間內無從事固定正職工作
    或無收入之情形，亦請陳報起迄時間及說明詳細原因為何。
    另因聲請人所提出108、109年度綜合所得稅各類所得資料清
    單中有記載來自「大昆保全股份有限公司」、「天力物業有
    限公司」之薪資所得，請在財產及收入狀況說明書中列明與
    該公司之關係、取得原因為何。
  ㈢必要支出數額（自109年3月9日起至111年3月9日止，及聲請
    清前迄今之支出數額，請分別製作）：
　⒈請聲請人就下列各項支出，至少提出「最近3期」之實際支出
    相關證明文件及單據以釋明支出情形及必要性，例如統一發
    票、帳單、消費或繳款收據、轉帳存摺封面暨內頁影本或醫
    療費收據等據實向法院陳報，不得僅以概括、籠統方式為之
    ，應詳列具體項目及金額製成表冊，並提出相關單據並請補
    正說明有無其他人分擔上開生活支出？請據實向本院陳報，
    否則本院無從可證為聲請人之必要支出項目，自不得列入計
    算必要生活費用數額。
　⒉如有其他固定之稅賦開支等之必要支出數額，亦請詳列具體
    項目及金額並製作成表冊，暨提出相關單據（如發票、收據
    、繳費證明、轉帳存摺內頁等）證明。
九、請說明聲請人，有無領取其他社福補助津貼，如低收入戶補助、租屋津貼補貼、老年津貼、國民年金、育兒津貼、身心障礙補助等？如有，每月可請領之金額為何？請提出相關證明文件或領取明細，例如存摺封面暨內頁等據實向法院陳報。另聲請人有無接受家屬扶養或親友資助必要生活支出費用？如有，亦請敘明詳細情形（每月或每週或不定時、每期金額多寡等），並提出該名家屬或親友之聯絡方式（姓名、住址、電話）、聲請人接受資助之相關證明文件等據實向法院陳報。
十、請補正說明聲請人於聲請本件清算前2年即自109年3月9日起迄今，有無遭第三人聲請強制執行扣薪？或聲請人名下財產有無涉訟或經扣押在案？如有，請陳報先前或目前繫屬中之訴訟或強制執行程序，暨其繫屬法院、案號、股別及執行名義。
【請聲請人務必依上開補正事項所示順序提出證明文件。另請聲請人向本院陳報之資料及任何陳述，切勿使用任何不確定之字樣。並請「詳細閱讀」後，逐一「誠實」補正，切勿缺漏，並請盡力「一次」即補正齊全。】